【裁判字號】    90,訴,1664
【裁判日期】    901226
【裁判案由】    給付貨款
【裁判全文】
臺灣板橋地方法院民事判決  九十年度訴字第一六六四號
    原      告    甲○○○○○.
    被      告    乙○○
右當事人間請求給付貨款事件，本院判決如左：
    主    文
被告應給付原告新台幣陸萬元。
被告應自民國九十年十二月十五日起至民國一○二年一月十五日止，按月於十五日給
付原告新臺幣壹萬元。
訴訟費用由被告負擔。
本判決第一項於原告以新台幣貳萬元供擔保後，得假執行。
    事    實
甲、原告方面：
一、聲明：求為判決除假執行擔保金額外，如主文所示。
二、陳述：緣原告經營水果批發，被告自民國八十年間起至八十九年間止陸續向原告
    購買水果，尚積欠貨款共計新台幣（下同）一百四十萬元未付。嗣於九十年六月
    間，被告簽立欠條予原告，雙方約定被告分期清償該筆貨款，清償方式為自九十
    年六間起，於每月十五日給付一萬元予原告。惟自被告簽立欠條後，屢經催討，
    被告仍不願依約給付，進而避不見面，拒絕清償，致原告不得不聲請假扣押，將
    被告所有之不動產假扣押在案。惟被告至今仍未依約清償，被告顯無履行清償貨
    款之誠意，為此提起本訴。
三、證據：提出欠條、本院九十年度裁全火字第五一三七號民事裁定等影本各一件。
乙、被告方面：
一、聲明：求為判決駁回原告之訴。
二、陳述：對原告主張被告積欠一百四十萬元貨款未給付，及原告所提之欠條上被告
    簽名之真正，均不爭執。惟抗辯因雙方曾約定原告不可前往被告經營之水果攤位
    鬧事，但事後原告並未遵守約定，是被告不願依約分期清償貨款。而且被告現在
    無力償還，僅能按月給付五千元，但希望原告先撤銷假扣押。
    理    由
一、本件原告起訴主張原告經營水果批發，被告自八十年間起至八十九年間止陸續向
    原告購買水果，尚積欠貨款共一百四十萬元未給付。嗣於九十年六月間，被告簽
    立欠條予原告，雙方並約定分期清償該筆貨款，清償方式為被告自九十年六間起
    ，於每月十五日給付一萬元予原告。惟自被告簽立欠條後，屢經催討，仍未依約
    給付，進而避不見面，拒絕清償，被告顯無履行清償貨款之誠意，為此提起本訴
    等語。被告則對原告主張其尚積欠一百四十萬元貨款未付，及原告所提之欠條上
    其簽名之真正等事實，均不爭執，惟抗辯因雙方約定原告不可前往被告經營之水
    果攤位鬧事，但原告事後並未遵守約定，是被告不願依約分期清償貨款，而且現
    在無力償還，僅能按月給付五千元等語置辯。
二、按依民事訴訟法第二百四十六條之規定，於履行期未到前，如被告有到期不履行
    之虞者，即得提起請求將來給付之訴。經查，原告主張之事實，業據其提出被告
    所不爭執之欠條影本一件為證，至被告雖抗辯稱：原告未遵守約定前往被告經營
    之水果攤位鬧事，致被告不願依約分期清償貨款云云，惟未舉證以實其說，自應
    認原告主張兩造有分期清償之約定等事實，堪信為真實。從而，原告依被告欠條
    所簽訂之內容，主張被告應依約給付原告六萬元，並認被告對於已到期之前開欠
    款拒不給付，則對於未到期之部分，顯有到期不給付之虞，因而併予請求被告自
    九十年十二月十五日起至一○二年一月十五日止，按月於十五日給付原告一萬元
    ，洵屬有據，應予准許。
三、原告陳明願供擔保，請求就如主文第一項所示之聲明宣告假執行，核無不合，爰
    酌定相當之擔保金額，予以准許。
四、本件原告之訴為有理由，依民事訴訟法第七十八條、第三百九十條第二項，判決
    如主文。
中      華      民      國    九十    年     十二     月    二十六    日
                                臺灣板橋地方法院民事第二庭
~B法      官  崔玲琦
右為正本係照原本作成
如對本判決上訴，須於判決送達後廿日內向本院提出上訴狀
中      華      民      國    九十    年     十二     月    二十七    日
~B法院書記官  陳倨篁


司法院資訊處製作；財團法人民間司法改革基金會備份。
